臺灣高等法院民事裁定
109年度勞再抗字第13、15、16號
聲　請　人　姜榮昇　住○○市○○區○○路000巷00號1樓
上列聲請人對於本院如附表「原確定事件欄」所示事件，聲請再
審，本院裁定如下：
　　主　文
再審聲請駁回。
再審聲請費用由聲請人負擔。
　　理　由
一、聲請人主張略以：伊自民國100年1月28日迄今已失業8年，
    無固定資產，無資力支出訴訟費用，此可查對臺灣臺北地方
    法院（下稱臺北地院）108年12月24日之108年救字第302號
    裁定及該裁定所調閱之稅務電子閘門所得調件明細表，伊有
    民事訴訟法第107條規定之應受訴訟救助事由，但如附表「
    原確定事件」欄所示事件卻命其繳納抗告費新臺幣（下同）
    1,000元，漏未斟酌臺北地院上開裁定及稅務電子閘門所得
    調件明細表及107年度綜合所得稅各類所得資料清單、勞工
    保險被保險人投保資料表、全國財產稅總歸財產查詢清單等
    事證，不符比例原則，爰依民事訴訟法第496條第1項第13款
    規定，聲請再審等語。
二、經查：
  ㈠按對於民事確定裁定聲請再審，依民事訴訟法第507 條準用
    同法第501 條第1 項第4 款規定，應表明再審理由，此為必
    備之程式。所謂表明再審理由，必須指明確定裁定有如何合
    於法定再審事由之具體情事，始為相當，倘僅泛言有何條款
    之再審事由，無具體情事者，仍難謂已合法表明再審事由。
    又當事人提起再審之訴或聲請再審，雖聲明係對某件再審判
    決或裁定為再審，但審查其再審訴狀理由，實為指摘原確定
    裁判或前次之再審裁判如何違法，而對該聲明不服之再審判
    決或裁定，則毫未指明有如何法定再審理由。此種情形，可
    認為未合法表明再審理由，逕以其再審（再審之訴或聲請再
    審）為不合法駁回之。
  ㈡本件聲請人對如附表「前確定事件」欄所示各裁定提起抗告
    ，因聲請人未繳納抗告費，且聲請人聲請訴訟救助部分，業
    經如附表「原訴訟救助事件」欄所示各裁定駁回在案，是以
    「原確定事件」欄所示各裁定遂命聲請人於收受裁定後5日
    內繳納聲請再審之裁判費1千元等情，有「原確定事件」及
    「原訴訟救助事件」欄所示各裁定在卷可稽。而聲請人就附
    表「原確定事件」欄所示各裁定聲請再審，固謂其有民事訴
    訟法第107條規定之應受訴訟救助事由，而有民事訴訟法第4
    96 條第1 項第13款之再審事由云云。然聲請人此部分之聲
    請再審內容，係指摘如附表「前確定事件」、「原訴訟救助
    事件」欄之裁定，應參酌伊所提出臺北地院上開裁定、稅務
    電子閘門所得調件明細表、107年度綜合所得稅各類所得資
    料清單、勞工保險被保險人投保資料表、全國財產稅總歸財
    產查詢清單等證物，並非敘明附表「原確定事件」欄所示各
    裁定命繳納抗告費有何前開條款所規定「當事人發現未經斟
    酌之證物或得使用該證物」之情事，況聲請人究有無應受訴
    訟救助之事由，係屬如附表中「原訴訟救助事件」欄各裁定
    是否允當之問題，要與附表「原確定事件」欄所示各裁定無
    涉，揆諸上開說明，難認聲請人已合法表明合於該款再審事
    由之具體情事，揆諸前揭說明，應認此部分之聲請再審不合
    法。
三、據上論結，本件再審之聲請為不合法，爰裁定如主文。 
中    華    民    國   109    年    5     月   1      日
                  勞動法庭
                      審判長法  官  黃雯惠
                            法  官  石有為
                            法  官  林佑珊
附表：
項次 本院審理案號 相對人 原確定事件 原訴訟救助事件 前確定事件 1. 109年度勞再抗字第13號 璞漢公寓大廈管理維護公司 109年3月23日109年度勞抗字第19號裁定 109年3月23日109年度勞聲字第30號裁定 109年1月6日臺灣臺北地方法院108年度救字第306號裁定 2. 109年度勞再抗字第15號 威儀保全股份有限公司  109年2月24日109年度勞抗字第12號裁定 109年2月24日109年度勞聲字第24號裁定 109年1月9日臺灣臺北地方法院109年度補字第81號裁定 3. 109年度勞再抗字第16號 萬軍保全股份有限公司 109年2月26日109年度勞抗字第13號裁定 109年2月24日109年度勞聲字第25號裁定 109年1月8日臺灣臺北地方法院109年度重勞訴字第3號、109年度救字第13號裁定 

正本係照原本作成。
如不服本裁定，應於收受送達後10日內向本院提出抗告狀，並應
繳納抗告費新臺幣１千元。
中    華    民    國    109   年    5     月    1     日

                            書記官  張永中